【裁判字號】    98,審勞執,6
【裁判日期】    980331
【裁判案由】    勞資爭議執行裁定事件
【裁判全文】
臺灣高雄地方法院民事裁定             98年度審勞執字第6號
聲  請  人  乙○○
                    送達代收.
相  對  人  亞洲美格第企業股份有限公司
法定代理人  丁○○
上列當事人間就勞資爭議調解成立事件聲請裁定強制執行，本院
裁定如下：
    主  文
高雄縣政府勞資爭議調解委員會於民國九十一年十一月一日勞資
爭議調解紀錄調解結論「公司（即相對人）同意於91年11月30日
前支付勞方資遣費總數（即新臺幣壹拾伍萬陸仟陸佰肆拾伍元）
百分之五，93年3 月30日支付百分之四十五，93年9 月30日支付
百分之五十，支付方式以電匯為主。一期未支付，視同全部到期
。」於新臺幣壹拾肆萬捌仟捌佰壹拾參元之範圍部分，准予強制
執行。
    理  由
一、聲請意旨略以：相對人積欠聲請人資遣費屬實，經高雄縣政
    府勞資爭議調解委員會於民國91年11月1 日上午9 時許調解
    成立（彼時相對人營業所設高雄縣鳥松鄉○○路1 之6 號，
    法定代理人為丙○○，嗣於95年3 月7 日變更如當事人欄所
    示），調解結論︰「公司（即相對人）同意於91年11月30日
    前支付勞方資遣費總數（即新臺幣壹拾伍萬陸仟陸佰肆拾伍
    元）百分之五，93年3 月30日支付百分之四十五，93年9 月
    30日支付百分之五十，支付方式以電匯為主。一期未支付，
    視同全部到期。」詎相對人僅於91年11月29日支付資遣費總
    數5%即新臺幣（下同）7,832 元，尚餘148,813 元迄今尚未
    依約履行，全部債務已視為到期，爰依勞資爭議處理法第37
    條規定，聲請裁定准予強制執行等語。
二、按勞資爭議經調解成立或仲裁者，當事人之一方不履行其義
    務時，他方當事人得向該管法院聲請裁定強制執行，並免繳
    裁判費，勞資爭議處理法第37條第1 項前段定有明文。查本
    件聲請人主張兩造前揭勞資爭議，經高雄縣政府勞資爭議調
    解委員調解成立，相對人應給付聲請人如上開聲請意旨所示
    之金額，詎迄今尚未依約履行等情，業據其提出高雄縣政府
    91年11月1 日勞資爭議調解紀錄、相對人資遣費請領清冊、
    高雄縣政府97年8 月11日府勞資字第0960178904號函、8 月
    22日府勞資字第0970195882號函等各乙份為證，並經本院依
    職權調取高雄縣政府91年11月5 日府勞資字第0910198775號
    函暨91年11月1 日勞資爭議調解紀錄、勞資爭議調解委員會
    議簽到表、91年10月25日府勞資字第0910191380號函暨91年
    10月24日勞資爭議調解紀錄、相對人資遣費請領清冊等相關
    資料均附於高雄縣政府98年3 月20日府勞資字第0980062939
    號函核閱無訛，則聲請人聲請強制執行，經核洵無不合，應
    予准許。
三、依勞資爭議處理法第37條第2 項，裁定如主文。
中    華    民    國    98    年    3     月    31    日
                  民事第二庭  法  官  劉定安
正本係照原本作成。
如對本裁定抗告，須於裁定送達後10日內向本院提出抗告狀。
中    華    民    國    98    年    3     月    31    日
                              書記官  楊雅蘭


司法院資訊處製作；財團法人民間司法改革基金會備份。
